【裁判字號】    99,台上,1711
【裁判日期】    990325
【裁判案由】    違反毒品危害防制條例
【裁判全文】
最高法院刑事判決            九十九年度台上字第一七一一號
上  訴  人  甲○○
上列上訴人因違反毒品危害防制條例案件，不服台灣高等法院中
華民國九十八年十二月九日第二審判決（九十八年度上訴字第四
七三九號，起訴案號：台灣板橋地方法院檢察署九十八年度毒偵
字第四六三三號），提起上訴，本院判決如下：
    主  文
上訴駁回。
    理  由
一、施用第一級毒品部分：
按不服地方法院之第一審判決而上訴者，應向管轄第二審之高等
法院為之。第二審上訴書狀應述具體理由，第二審法院認為上
訴書狀未述理由者，應以判決駁回之。刑事訴訟法第三百六十
一條第一項、第二項、第三百六十七條前段分別定有明文。所謂
不服第一審判決之具體理由，必係依據卷內既有訴訟資料或提出
新事證，指摘或表明第一審判決有何採證、認事、用法或量刑等
足以影響判決本旨之不當或違法，而構成應予撤銷之具體事由，
始克當之；倘僅泛言原判決認定事實錯誤、違背法令或量刑失入
，而未依上揭意旨指出具體事由，皆難謂係具體理由。本件原判
決以上訴人甲○○提起第二審上訴，就施用第一級毒品部分，其
上訴書狀僅泛稱第一審判決量刑過重等語，並未指摘第一審判決
有何不當或違法，而構成應予撤銷之具體事由，自非屬得上訴第
二審之具體理由，因認其第二審上訴不合法，依刑事訴訟法第三
百六十七條前段、第三百七十二條，予以駁回。上訴人提起第三
審上訴，其上訴意旨略稱：上訴人於民國九十八年十一月二十日
所提上訴理由，與「上訴書狀未述上訴理由者」無異，第一審
或原審自應定期間命上訴人補正，卻未為之，又未說明未命補正
之理由，有判決不載理由之違法云云。惟上訴人於九十八年十一
月五日提起第二審上訴後，已於同年十一月二十日提出上訴理由
書狀，原審未命其補正，即無不合。上訴意旨顯非依據卷內訴訟
資料為具體之指摘，難認已符合法定之第三審上訴要件。應認此
部分之上訴違背法律上之程式，予以駁回。
二、施用第二級毒品部分：
按刑事訴訟法第三百七十六條所列各罪之案件，經第二審判決者
，不得上訴於第三審法院，法有明文。上訴人被訴施用第二級毒
品部分，原審係依毒品危害防制條例第十條第二項論處罪刑，核
屬刑事訴訟法第三百七十六條第一款之案件，依首開說明，既經
第二審判決，自不得上訴於第三審法院，上訴人竟復提起上訴，
顯為法所不許。此部分上訴亦不合法，應予駁回。
據上論結，應依刑事訴訟法第三百九十五條前段，判決如主文。
中    華    民    國  九十九  年    三    月  二十五  日
                      最高法院刑事第十三庭
                          審判長法官  賴  忠  星
                                法官  呂  丹  玉
                                法官  吳      燦
                                法官  蔡  名  曜
                                法官  葉  麗  霞
本件正本證明與原本無異
                                      書  記  官
中    華    民    國  九十九  年    三    月  二十九  日
                                                     ｍ

司法院資訊處製作；財團法人民間司法改革基金會備份。
